臺灣新竹地方法院刑事判決
111年度易字第162號
公  訴  人  臺灣新竹地方檢察署檢察官
被      告  曾英豪



上列被告因竊盜案件，經檢察官提起公訴（110年度偵字第9019
號、第9826號），嗣因被告於本院準備程序中就被訴事實為有罪
陳述，經告以簡式審判程序之旨，並聽取當事人意見後，本院認
為適宜而裁定依簡式審判程序審理，判決如下：
    主  文
乙○○犯攜帶兇器竊盜罪，處有期徒刑柒月；又犯竊盜罪，處有期
徒刑參月，如易科罰金，以新臺幣壹仟元折算壹日。
扣案之剪刀壹把，沒收；未扣案之犯罪所得共計新臺幣壹萬肆仟
貳佰參拾元，沒收之，於全部或一部不能沒收或不宜執行沒收時
，追徵其價額。
    事實及理由
一、本案被告乙○○所犯係死刑、無期徒刑、最輕本刑為三年以上
    有期徒刑以外之罪，亦非高等法院管轄之第一審案件，而被
    告於本院行準備程序中就被訴犯罪事實皆為有罪之陳述，經
    告知簡式審判程序之旨，並聽取公訴人及被告之意見後，本
    院依刑事訴訟法第273條之1第1項規定，裁定進行簡式審判
    程序，合先敘明。
二、本案犯罪事實及證據，除起訴書犯罪事實欄二第4行應更正
    及補充為「竊取丙○○所有、擺放於該址辦公桌上之零錢筒1
    個（內有現金約4,000元）」；證據部分補充「被告於民國1
    11年5月25日本院準備程序、審理程序時之自白」外，餘均
    引用檢察官起訴書之記載（如附件）。
三、論罪科刑理由：
  ㈠核被告所為，係犯刑法第321 條第1項第3款之攜帶兇器竊盜
    罪及同法第320條第1項之竊盜罪。被告所犯上開2 罪間，犯
    意各別，行為互殊，應予分論併罰。
  ㈡檢察官雖主張被告前因竊盜案件，經臺灣新北地方法院以100
    年度易字第4534號判決判處有期徒刑6月確定，嗣與另案合
    併定應執行刑並接續執行後，甫於民國105年6月14日縮短刑
    期假釋出監併付保護管束，且於106年10月3日保護管束期滿
    ，假釋未經撤銷視為執行完畢，其於有期徒刑執行完畢後，
    5年內再犯本案有期徒刑以上之罪，構成累犯等情，然僅單
    純空泛提出刑案資料查註紀錄表為證，而未就構成累犯之事
    實及應加重其刑事項，提出證明之方法，本院參照最高法院
    刑事大法庭110年度台上大字第5660號裁定意旨，僅將被告
    之前科紀錄列入刑法第57條第5款「犯罪行為人之品行」之
    量刑審酌事由，爰不依累犯規定加重其刑。
  ㈢爰以行為人之責任為基礎，審酌被告前有多次竊盜前科，有
    臺灣高等法院被告前案紀錄表在卷可憑，素行非佳，不思以
    正當途徑獲取生活所需，隨意竊取他人財物，顯然欠缺尊重
    他人財產法益之觀念，所為應予非難，惟念其犯後均坦承犯
    行，然未與告訴人等達成和解之犯後態度，兼衡其國中肄業
    之智識程度，家中尚有配偶、成年兒子及未成年之女兒，曾
    擔任包商及計程車司機等之生活狀況，暨其犯罪動機、目的
    、手段及告訴人等所受財產損害、被告所竊取財物之價值等
    一切情狀，分別量處如主文所示之刑並就得易科罰金部分，
    諭知易科罰金之折算標準。
四、沒收：
  ㈠按犯罪所得，屬於犯罪行為人者，沒收之；前二項之沒收，
    於全部或一部不能沒收或不宜執行沒收時，追徵其價額，刑
    法第38之1條第1項前段、第3項分別定有明文。本案被告之
    犯罪所得為告訴人甲○○之現金新臺幣（下同）1萬0,230元、
    告訴人羅春煒之現金4,000元，均未經扣案，應依刑法第38
    條之1 第1 項前段、第3 項規定，宣告沒收，於全部或一部
    不能沒收或不宜執行沒收時，追徵其價額。
  ㈡供犯罪所用之物，屬於犯罪行為人者，得沒收之。刑法第38
    條第2項前段定有明文，扣案之剪刀1把，為被告所有，且供
    本件犯罪所用之物，業據被告供陳在卷（見本院卷第189頁
    ），爰依刑法第38條第2項前段規定，宣告沒收。
據上論斷，應依刑事訴訟法第273條之1第1項、第299條第1項前
段，判決如主文。
本案經檢察官陳子維提起公訴，檢察官孫立婷到庭執行職務。
中　　華　　民　　國　　111 　年　　6 　　月　　8 　　日
                  刑事第五庭  法  官   陳麗芬
如不服本判決應於收受本判決後20日內向本院提出上訴書狀，上
訴書狀應敘述具體理由。上訴書狀未敘述上訴理由者，應於上訴
期間屆滿後20日內補提理由書狀於本院(均須按他造當事人之人
數附繕本 )「切勿逕送上級法院」。 
以上正本證明與原本無異。
中　　華　　民　　國　　111 　年　　6 　　月　　8 　　日
                              書記官   李佳穎
附錄：
中華民國刑法第320條
意圖為自己或第三人不法之所有，而竊取他人之動產者，為竊盜
罪，處5年以下有期徒刑、拘役或50萬元以下罰金。
意圖為自己或第三人不法之利益，而竊佔他人之不動產者，依前
項之規定處斷。
前二項之未遂犯罰之。
中華民國刑法第321條
犯前條第1項、第2項之罪而有下列情形之一者，處6月以上5年以
下有期徒刑，得併科50萬元以下罰金：
一、侵入住宅或有人居住之建築物、船艦或隱匿其內而犯之。
二、毀越門窗、牆垣或其他安全設備而犯之。
三、攜帶兇器而犯之。
四、結夥三人以上而犯之。
五、乘火災、水災或其他災害之際而犯之。
六、在車站、港埠、航空站或其他供水、陸、空公眾運輸之舟、
    車、航空機內而犯之。
前項之未遂犯罰之。
附件：
臺灣新竹地方檢察署檢察官起訴書
                                     110年度偵字第9019號
                                                第9826號
　　被　　　告　乙○○　男　42歲（民國00年0月00日生）
　　　　　　　　　　　　住雲林縣○○鄉○○村○○路0號
　　　　　　　　　　　　居臺中市○區○○路000巷0號8樓之1
　　　　　　　　　　　　　5
　　　　　　　　　　　　國民身分證統一編號：Z000000000號
                      （另案於法務部○○○○○○○○羈押                        中）
上列被告因竊盜案件，業經偵查終結，認應提起公訴，茲將犯罪
事實及證據並所犯法條分敘如下：
　　　　犯罪事實
一、乙○○前因竊盜案件，經臺灣新北地方法院以100年度易字第4
    534號判決判處有期徒刑6月確定，嗣與另案合併定應執行刑
    並接續執行後，甫於民國105年6月14日縮短刑期假釋出監併
    付保護管束，且於106年10月3日保護管束期滿，假釋未經撤
    銷視為執行完畢。詎乙○○猶不知悔悟，復基於加重竊盜之犯
    意，於110年8月3日凌晨3時24分許，駕駛車牌號碼000-0000
    號租賃小客車，前往位於新竹縣○○鎮○道0號公路南向76公里
    處之關西服務區，且於下車進入該址賣場後，趁無人注意之
    際，在設於該址之寶泉奶油酥餅櫃位處，以其所自備、客觀
    上足供兇器使用之剪刀1把，撬開該櫃位抽屜，竊取放置其
    內、由店員甲○○（大陸地區人民）所管領之新臺幣（下同）
    1萬230元現金，迄得手後，旋返回並駕駛上揭汽車離開而竊
    盜得逞；嗣甲○○發現遭竊後報警處理，經警調閱監視器畫面
    循線追查，確認係乙○○所為，且於通知乙○○到案後，據乙○○
    自願提出上揭剪刀扣案，因而查獲。
二、乙○○另基於竊盜之犯意，於110年6月10日下午2時36分許，
    駕駛車牌號碼000-0000號租賃小客車，前往位於新竹市○區○○路000號之慶宇修車廠，且於下車入內後，趁無人注意之際
    ，竊取丙○○所有、擺放於該址辦公桌上之零錢筒1個（內有
    現金至少2,500元），迄得手後，旋返回並駕駛上揭汽車離
    開而竊盜得逞；嗣丙○○發現遭竊後報警處理，經警調閱監視
    器循線追查，始悉上情。
三、案經甲○○訴由內政部警政署國道公路警察局第六公路警察大
    隊函送、丙○○訴由新竹市警察局第一分局報告偵辦。
　　　　證據並所犯法條
一、上揭犯罪事實，業據被告乙○○於警詢、偵訊中坦承不諱，核
    與告訴人甲○○、丙○○於警詢中指述情節相符，且有車輛詳細
    資料報表、上揭關西服務區平面圖、案發現場照片、監視器
    光碟及其畫面翻拍照片、國道公路警察局第六公路警察大隊
    扣押筆錄、扣押物品目錄表、扣押物品收據、110年8月4日
    偵查報告、小客車租賃契約書等在卷可稽，足認被告前揭自
    白屬實，從而，本件事證明確，被告犯嫌洵堪認定。
二、核被告乙○○所為，犯罪事實一部分，係犯刑法第321條第1項
    第3款之加重竊盜罪嫌；犯罪事實二部分，係犯刑法第320條
    第1項之竊盜罪嫌。被告所為1次加重竊盜、1次竊盜等數犯
    行，犯意各別，行為互殊，請予分論併罰。又被告於受有期
    徒刑執行完畢後5年內，故意再犯本件有期徒刑之罪，構成
    累犯，請參照大法官釋字第775號解釋意旨，審酌是否依刑
    法第47條第1項規定加重其刑。再被告竊得之上揭現金及零
    錢筒，均為其犯罪所得，請依法宣告沒收或追徵其價額。另
    扣案之上揭剪刀1把，屬於被告供犯罪所用之物，請依法宣
    告沒收。
三、依刑事訴訟法第251條第1項提起公訴。
　　此　致
臺灣新竹地方法院
中　　華　　民　　國　 110　　年　　12　　月　　21　　日
　　　　　　　　　　　　　    檢  察  官  陳  子  維
本件證明與原本無異　　　　　　　　　　　　
中　　華　　民　　國　 111　　年　　1 　　月　　4 　　日
                              書  記  官  林  以  淇
附錄本案所犯法條全文
中華民國刑法第321條
犯前條第 1 項、第 2 項之罪而有下列情形之一者，處 6 月以
上 5 年以下有期徒刑，得併科 50 萬元以下罰金：
一、侵入住宅或有人居住之建築物、船艦或隱匿其內而犯之。
二、毀越門窗、牆垣或其他安全設備而犯之。
三、攜帶兇器而犯之。
四、結夥三人以上而犯之。
五、乘火災、水災或其他災害之際而犯之。
六、在車站、港埠、航空站或其他供水、陸、空公眾運輸之舟、
    車、航空機內而犯之。
前項之未遂犯罰之。
中華民國刑法第320條
意圖為自己或第三人不法之所有，而竊取他人之動產者，為竊盜
罪，處 5 年以下有期徒刑、拘役或 50 萬元以下罰金。
意圖為自己或第三人不法之利益，而竊佔他人之不動產者，依前
項之規定處斷。
前二項之未遂犯罰之。